臺灣臺北地方法院刑事裁定　
111年度聲字第270號
聲  請  人  臺灣臺北地方檢察署檢察官
受  刑  人  李沛樺






上列聲請人因受刑人數罪併罰有二裁判以上，聲請定其應執行之
刑（111年度執聲字第231號、111年度執字第467號），本院裁定
如下：
    主  文
李沛樺所犯如附表所示各罪所處之刑，應執行有期徒刑壹年柒月
。
    理  由
一、聲請意旨略以：受刑人李沛樺因詐欺等案件，先後經判決確
    定如附表所示，應依刑法第53條及第51條第5款，定其應執
    行之刑，爰依刑事訴訟法第477條第1項聲請裁定等語。
二、按裁判確定前犯數罪者，併合處罰之。數罪併罰，有二裁判
    以上者，依刑法第51條之規定，定其應執行之刑；數罪併罰
    ，分別宣告其罪之刑，宣告多數有期徒刑者，於各刑中之最
    長期以上，各刑合併之刑期以下，定其刑期，但不得逾30年
    ；又依刑法第53條應依同法第51條第5款至第7款之規定，定
    其應執行之刑者，由該案犯罪事實最後判決之法院之檢察官
    ，聲請該法院裁定之，刑法第50條第1項前段、第51條第5款
    、第53條及刑事訴訟法第477條第1項分別定有明文。而行為
    人所犯為數罪併罰，其中一罪雖得易科罰金，但因與不得易
    科之他罪合併處罰之結果，於定執行刑時，祇須將各罪之刑
    合併裁量，不得易科罰金合併執行（司法院大法官釋字第14
    4 號、第679號解釋意旨參照）。又法律上屬於自由裁量之
    事項，有其外部性界限及內部性界限，並非概無拘束。依據
    法律之具體規定，法院應在其範圍選擇為適當之裁判者，為
    外部性界限；而法院為裁判時，應考量法律之目的，及法律
    秩序之理念所在者，為內部性界限。法院為裁判時，二者均
    不得有所踰越。在數罪併罰，有二裁判以上，定其應執行之
    刑時，固屬於法院自由裁量之事項，然仍應受前揭外部性界
    限及內部性界限之拘束（最高法院94年度台非字第233號判
    決意旨參照）。
三、經查：
　㈠本案受刑人李沛樺因詐欺等案件，先後經臺灣高等法院（下
    稱高院）及本院判處如附表所示之罪刑，並均確定在案，有
    各該判決書及高院被告前案紀錄表各1份在卷可稽。本院審
    核受刑人所犯如附表所示之罪，均係於附表編號1所示判決
    確定日期前為之，本院為犯罪事實最後判決之法院；又受刑
    人所犯如附表編號3所示部分係得易科罰金之罪，如附表編
    號1、2所示部分則係不得易科罰金之罪，惟受刑人就附表所
    示各罪，已具狀請求檢察官聲請合併定其應執行之刑，此有
    臺灣臺北地方檢察署依102年1月23日修正之刑法第50條調查
    受刑人是否聲請定應執行刑調查表在卷可稽，核與上述規定
    並無不合，認檢察官聲請為正當，應予准許。
　㈡而本院定應執行刑，不得逾越刑法第51條第5款所定法律之外
    部界限，即不得重於附表編號1至3所示罪刑之總合，亦不得
    重於附表編號1至2所示之罪經高院以109年度上訴字2848號
    判決定執行刑之有期徒刑1年6月與附表編號3所示之罪經本
    院以110年度審簡字1489號判處有期徒刑2月之總和（即有期
    徒刑1年8月）；又受刑人所犯如附表所示各罪，其中最長期
    者為有期徒刑1年4月，則定應執行刑之範圍應在各罪之最長
    期（1年4月）以上，及各罪宣告刑之總和（1年8月）之間。
    本院爰依前述法條規定，本於罪責相當之要求，在上述外部
    性及內部性界限範圍內，審酌受刑人所犯如附表所示各罪分
    別為放火燒毀他人之物罪、幫助詐欺取財罪，其犯罪類型、
    態樣、侵害法益、犯罪時間及行為動機等情並不相同，各自
    均具相當之責任非難性，兼衡受刑人違反之嚴重性及所犯數
    罪整體非難評價，綜合斟酌受刑人犯罪行為之不法與罪責程
    度，及對其施以矯正之必要性，就其所犯如附表所示各罪，
    並定其應執行之有期徒刑如主文所示。又如附表編號3所示
    之罪，依法雖得易科罰金，惟因與附表編號1至2所示不得易
    科罰金之罪併合處罰，參照司法院釋字第679號解釋理由書
    意旨，本院於本件定執行刑時，自無庸為易科罰金折算標準
    之諭知，附此敘明。
　㈢另因本案僅聲請就附表所示之罪定其應執行之刑，牽涉案件
    情節單純，可資減讓之刑期幅度有限，為免耗費有限之司法
    資源，故本院認顯無必要予受刑人以言詞、書面或其他適當
    方式陳述意見，附此敘明。
四、依刑事訴訟法第477條第1項，刑法第53條、第50條第1項第1
    款、第2項、第51條第5款，裁定如主文。
中　　華　　民　　國　　111 　年　　2 　　月　　15　　日
　　　　　　　　　刑事第二庭    法　官　洪甯雅
以上正本證明與原本無異。
如不服本裁定，應於送達後5日內，向本院提出抗告狀。
　　　　　　　　　　　　　　　　書記官　黃詠嘉
中　　華　　民　　國　　111 　年　　2 　　月　　15　　日
◎附表：
編號 罪名 宣告刑 犯罪日期 （民國） 偵查機關及案號 最後事實審  確定判決  是否為得易科罰金之案件 備註      法院案號 判決日期 法院案號 確定日期   1 放火燒毀他人之物罪 有期徒刑1年2月 109年2月16日 臺灣新北地方檢察署109年度偵字第5325號 臺灣高等法院109年度上訴字第2848號 109年11月3日 臺灣高等法院109年度上訴字第2848號 109年12月7日 否 編號1、2經高院以109年度上訴字第2848號判處應執行刑有期徒刑1年6月。 2 放火燒毀他人之物罪 有期徒刑1年4月 109年2月19日      否  3 幫助詐欺取財罪 有期徒刑2月 109年10月3日 臺灣臺北地方檢察署110年度偵字第6520、13213號 臺灣臺北地方法院110年度審簡字第1489號 110年10月29日 臺灣臺北地方法院110年度審簡字第1489號 110年12月1日 是